# 公司注销，与法人股东的往来款

提问人：emmaye 时间：2013-06-24 17:52:03
公司A要注销，股东为B和C（法人股东）。目前A账面基本只有其他应收款-B、C两家公司。 问题： 1 、注销的时候需要收回其他应收款吗？ 2 、可不可以直接将其他应收款作为剩余财产（假设无其他债务、不考虑清算费用）分配给B和C？如果可以，A、B、C都要缴纳哪些税呀？

回答人：chenyiwei
如果该公司所有对外债务均已清偿完毕，后续如何清算和分配剩余财产均不涉及外部债权人利益，则股东双方可以在协商一致的基础上进行剩余财产分配，不一定必须由股东双方先支付现金将该债权债务关系结清，再以货币方式分配剩余财产。本案例中为了方便起见，可以直接分配其他应收款给双方股东，股东再将其与各自账面上的应付款项直接抵销即可。